【裁判字號】    89,台抗,330
【裁判日期】    890810
【裁判案由】    擄人勒贖聲請再審
【裁判全文】
最高法院刑事裁定                                八十九年度台抗字第三三○號
    抗  告  人  甲  ○
右抗告人因擄人勒贖案件，不服台灣高等法院台南分院中華民國八十九年七月十二日
駁回聲請再審之裁定（八十九年度聲再字第一五七號），提起抗告，本院裁定如左：
    主  文
抗告駁回。
    理  由
本件原裁定以：抗告人甲○因擄人勒贖案件，經本院於民國八十九年六月二十九日駁
回抗告人對第二審科刑判決之上訴而確定，其於原審聲請再審意旨略稱原確定判決係
認定聲請人於八十六年十二月十八日二十一時三十分許，在台南縣永康市○○街三十
巷十一弄五號前，以公共電話聯絡被害人詹春子之夫曾重憲，打曾重憲之00000
0000號行動電話，向曾重憲勒贖稱：「你太太在我手裡，準備五百萬，不得報警
，否則，等我電話」等情，惟經聲請人發現，當時聲請人係在台南市○○○○街四三
號四樓家中，為其外甥女鄭宇珊查簽家庭聯絡簿，不可能遠至十五分鐘車程外之台南
縣永康市○○街三十巷十一弄五號前打公共電話。該家庭聯絡簿及鄭宇珊可為刑事訴
訟法第四百二十條第一項第六款所稱之確實新證據，爰依該款聲請再審云云。但查：
所謂確實之新證據，固非以絕對不須經過調查程序為條件，但必須就證據本身形式上
觀察，無顯然之瑕疵，可以認為確實足以動搖原確定判決，而為受判決人有利之判決
者為限。查依聲請人所提之鄭宇珊崇明國中家庭聯絡簿記載：鄭宇珊係於八十六年十
二月十八日下午五時二十五分返家，則聲請人自得在鄭宇珊返家後，至翌日上學前之
任一時點，為鄭宇珊查簽聯絡簿，該家庭聯絡簿之記載自不足以動搖原確定判決所認
定之事實。而鄭宇珊既為聲請人之外甥女，因親情而迴護在所難免，亦不得認係刑事
訴訟法第四百二十條第一項第六款所稱之確實新證據。因認其聲請為無理由，而予以
裁定駁回。經核於法並無不合。抗告意旨略稱，其於警局以協助調查之名受訊後即遭
羈押迄今，上開聯絡簿自不可能事後補簽，而該聯絡簿上其簽名及證人鄭宇珊足以證
明其並未打系爭勒索電話，而為其不在場之證明，該證人具有不可取代性，且有證據
之適格，原裁定不察，徒以證人係其外甥女即否定其得為證據之適格，否定其證據能
力，就證據能力之判斷即屬違背證據法則及論理法則云云。惟查：刑事訴訟法第四百
二十條第一項第六款所稱發見確實之新證據，須具有該證據可認為確實足以動搖原確
定判決而對受判決人為有利判決之「確實性」特性始可。原裁定係以抗告人所舉之上
開二新證據均不能認為確實足以動搖原確定之判決，而不合「確實性」之特性，並非
指其所舉之證人無證據能力，其所為之說明經核並無違誤，抗告意旨指原裁定就證據
能力之判斷即屬違背證據法則及論理法則云云，係憑己意任意指摘原裁定不當，其抗
告為無理由，應予駁回。
據上論結，應依刑事訴訟法第四百十二條，裁定如主文。
中      華      民      國    八十九    年      八      月      十      日
                              最高法院刑事第二庭
                                  審判長法官  莊  來  成
                                        法官  呂  潮  澤
                                        法官  謝  俊  雄
                                        法官  白  文  漳
                                        法官  蘇  振  堂
      右正本證明與原本無異
                                              書  記  官
中      華      民      國    八十九    年      八      月    二十五    日


司法院資訊處製作；財團法人民間司法改革基金會備份。
